【裁判字號】    89,訴,268
【裁判日期】    891004
【裁判案由】    清償債務
【裁判全文】
臺灣花蓮地方法院民事判決                          八十九年度訴字第二六八號
    原      告  中央信託局
    法定代理人  丙○○
    訴訟代理人  曾鈴玲
                乙○○
    被      告  甲○○○
                            居.
右當事人間請求清償債務事件，本院判決如左：
    主    文
被告應給付原告新台幣貳佰捌拾玖萬伍仟肆佰陸拾肆元，及自民國八十八年十二月二
十五日起至清償日止，按年息百分之玖點零柒計算之利息，並自民國八十九年一月二
十六日起至清償日止，其逾期在六個月以內者按上開利率百分之十，逾期超過六個月
者，按上開利率百分之二十計算之違約金。
訴訟費用由被告負擔。
    事    實
甲、原告方面：
一、聲明：如主文所示。
二、陳述：
    被告於民國八十七年一月十二日與案外人林清一、連惠琴共同簽交原告「個人修
    繕房屋貸款契約」，向原告借用新台幣（下同）佰萬元，約定自八十七年二月
    二十五日起至一０七年二月二十五日止按月攤還本息，如有一期未能如期攤還時
    ，即喪失一切期限及分期償還之利益，債務人自八十八年十二月二十五日起未繳
    款，依約即視為債務全部到期。被告為本件借款之連帶保證人，自應負連帶清償
    之責，訴請判決如聲明。
三、證據：提出個人修繕房屋貸款契約影本一件為證。
貳、被告方面：
一、聲明：
    (一)原告之訴駁回。
    (二)訴訟費用由原告負擔。
二、陳述：
    我是南投縣的地震受災戶，我的房子已經夷為平地，我希望原告查封債務人在
    花蓮的財產，對原告反而有利。
三、證據：提出土地房屋買賣契約書、土地登記謄本、震災健保卡、存款明細、授權
    同意書、支付命令影本各一件為證。
    理    由
一、(1)連帶債務之債權人，得對於債務人中之一人或數人或其全體，同時或先後請求
    全部或一部之給付。連帶債務未全部履行前，全體債務人仍負連帶責任。
        （民法第二百七十三條）
    (2)數人保證同一債務者，除契約另有訂定外，應連帶負保證責任。
                （民法第七百四十八條）
二、原告主張之前開事實，已據其提出與所述相符為被告不爭執之個人修繕房屋貸款
    契約影本一件為證，被告雖抗辯其係南投縣地震受災戶，所有之房子已經夷為平
    地，惟其既為系爭貸款之連帶保證人，自仍應負連帶給付系爭貸款之責，綜上所
    述，原告主張為真實。
三、原告依據消費借貸及連帶保證契約提起本訴，請求主文第一項所示金額，合於法
    律規定，應予准許。
四、據上論結：本件原告之訴為有理由，依民事訴訟法第七十八條，判決如主文。
中      華      民      國    八十九    年      十      月      四      日
                                        臺灣花蓮地方法院民事庭
~B法      官  林麗玉
右正本証明與原本無異。
如對本判決不服，應於送達後廿日內，向本院提出上訴狀（應抄附繕本）。
~B法院書記官  黃倪濱
中      華      民      國    八十九    年      十      月      九      日


司法院資訊處製作；財團法人民間司法改革基金會備份。
